臺灣板橋地方法院民事裁定　　　　　　　　　　　　九十三年度聲字第一五八二號
　　聲　請　人　甲○○
右聲請人因本院八十九年度訴字第二○九○號、第二○九一號、第二○九二號請求確
認本票債權不存在等事件，聲請法官迴避，本院裁定如左：
    主      文
聲請駁回。
聲請費用由聲請人負擔。
    理      由
一、按民事訴訟法第三十三條第一項第二款所謂足認法官執行職務有偏頗之虞之情形
    ，係指法官對於訴訟標的有特別利害關係或與當事人之一造有密切之交誼或有其
    他情形，客觀上足疑其為不公平之審判者而言，如法官不採納當事人關於調查證
    據之意見，抑就當事人聲明之證據不為調查，或其他類此情形，僅於當事人一造
    主觀上疑其有偏頗之虞者，尚不得據為聲請法官迴避之原因。且此種迴避原因，
    依同法第三十四條第二項、第二百八十四條之規定，應提出能即時調查之證據以
    釋明之。
二、本件聲請意旨略以：聲請人前與陳金火於另案成立仲裁鑑定契約，同意就鑑定結
    果不為爭執，範圍包括本件訴訟即鈞院八十九年度訴字第二○九○號、第二○九
    一號、第二○九二號請求確認本票債權不存在等事件之系爭本票印文在內，系爭
    本票於法務部調查局鑑定過程，關於其上陳金火之印文部分要求補送蓋有其印章
    之不爭執文件及印章實物再行鑑定，而陳金火於新莊市農會借款申請書、收據、
    對保約定書、切結書等文件上所為之簽名，經鑑定結果與其自認真正之五股鄉農
    會民國八十五年八月三十日變更印鑑卡上簽名相符，足見前開文件之印文亦為真
    正，自有命陳金火提出其使用於新莊市農會前揭文件上印文之印章實物補送鑑定
    之必要，詎陳金火於鈞院八十九年度簡上字第二一○號另案中竟無視上述鑑定協
    議，復就前開新莊市農會相關文件之真正為爭執，並故意隱匿其使用於是項文件
    之印章，依民事訴訟法第二百八十二條之一規定，應認聲請人依上揭鑑定之證據
    方法主張之待證事實即系爭本票上陳金火印文真正為真實，而鈞院八十九年度簡
    上字第二一○號判決竟為相異之認定，不採聲請人關於陳金火之證明妨礙所為之
    主張，顯有重大之偏頗疏失，且係違反經驗法則及論裡法則，聲請人據此一再聲
    請本件確認本票債權不存在等事件審理法官命陳金火提出其使用於前開新莊市農
    會之印章實物，並向法務部調查局函詢所謂蓋用陳金火印章之不爭執文件等相關
    問題，承審法官竟不予理會，迄未依聲請人之聲請調查證據以釐清真相，其未盡
    調查證據之職責，已侵害聲請人之權利，於主觀上、客觀上均足認其執行職務有
    偏頗之虞等語，爰聲請鈞院八十九年度訴字第二○九○號、二○九一號、二○九
    二號確認本票債權不存在等事件之審理法官迴避。
三、經查：聲請人主張：本院八十九年度訴字第二○九○號、二○九一號、二○九二
    號確認本票債權不存在等事件審理法官執行職務有偏頗之虞等語，無非係以其所
    聲請調查之證據未據調查，並以本院八十九年度簡上字第二一○號判決認定事實
    適用法律不當為據，惟法官之不採納當事人關於調查證據之意見，或就當事人聲
    明之證據不為調查，致當事人一造主觀上疑其執行職務有偏頗之虞者，尚不得據
    為聲請法官迴避之原因，聲請人以本件訴訟審理法官未依其聲請命陳金火提出其
    使用於前開新莊市農會相關文件之印章實物供鑑定，並向法務部調查局函詢補送
    鑑定之相關事項為由，指摘其執行職務有偏頗之虞，難認有據，況聲請人亦未提
    出能即時調查之證據以為釋明，其聲請本件審理法官迴避，不應准許。
四、依民事訴訟法第九十五條、第七十八條，裁定如主文。
中　　　華　　　民　　　國　　九十三　　年　　　八　　　月　　 十八 　　日
                                臺灣板橋地方法院民事第二庭
                                    審判長法      官　林玫君
                                          法      官　陳麗玲
                                          法      官　廖怡貞
右為正本係照原本作成。
如對本裁定抗告須於裁定送達後十日內向本院提出抗告狀，並應繳納抗告費新台幣一
千元。
中　　　華　　　民　　　國　　九十三　　年　　　八　　　月　　 十八 　　日
                                          法院書記官  郭南宏
